【裁判字號】    98,訴緝,30
【裁判日期】    981013
【裁判案由】    違反毒品危害防制條例
【裁判全文】
臺灣雲林地方法院刑事判決              98年度訴緝字第30號
公  訴  人  臺灣雲林地方法院檢察署檢察官
被      告  乙○○
                    （現另案在臺灣雲林看守所羈押中）
上列被告因違反毒品危害防制條例案件，經檢察官提起公訴（98
年度毒偵字第207 號），被告在準備程序中就被訴事實為有罪之
陳述，本院合議庭裁定由法官一人進行簡式審判程序，判決如下
：
    主  文
乙○○施用第一級毒品，累犯，處有期徒刑玖月。又施用第二級
毒品，累犯，處有期徒刑伍月。應執行有期徒刑壹年。
    事  實
一、乙○○前因施用毒品案件，經觀察、勒戒後，認無繼續施用
    毒品之傾向，於民國91年8 月14日予以釋放，並由臺灣雲林
    地方法院檢察署檢察官於同日，以91年度毒偵緝字第76號為
    不起訴處分確定。復於觀察勒戒執行完畢釋放後5 年內之93
    年間，再犯施用毒品案件，經本院以93年度訴字第195 號判
    處應執行有期徒刑1 年確定。另因竊盜案件，經本院以93年
    度易字第102 號判決有期徒刑8 月確定。上開各罪經更定其
    應執行刑為有期徒刑1 年8 月確定。復因施用毒品案件，經
    本院以95年度六簡字第240 號判處有期徒刑5 月確定。上述
    案件經接續執行，於96年7 月4 日縮短刑期假釋出監，假釋
    中付保護管束，甫於97年2 月18日假釋期滿未經撤銷，視為
    執行完畢。詎其猶不知悔改，基於施用第一級毒品海洛因之
    犯意，於97年7 月21日上午某時許，在雲林縣大埤鄉吉田村
    浮潭8 號住處內，以將海洛因摻入香菸內點燃後吸食其所產
    生煙霧之方式，施用海洛因乙次。約莫經過十幾分鐘左右，
    其另基於施用第二級毒品甲基安非他命之犯意，於上開住處
    內，以將甲基安非他命置於玻璃球內點火燒烤後吸食其所產
    生煙霧之方式，施用甲基安非他命乙次。嗣於97年7 月23日
    1 時20分許，在國道一號高速公路南下247.7 公里處為警查
    獲，再徵得其同意採尿送驗，自其尿液中檢出嗎啡及甲基安
    非他命陽性反應，方悉上情。
二、案經內政部警政署國道公路警察局第四警察隊報告臺灣雲林
    地方法院檢察署檢察官偵查起訴。
    理  由
一、程序部分：
    本案被告乙○○所犯之罪，均係死刑、無期徒刑、最輕本刑
    為3 年以上有期徒刑以外之罪，其於準備程序就前揭被訴事
    實為有罪之陳述，經受命法官告知簡式審判程序之旨，並聽
    取其與檢察官之意見後，本院合議庭裁定由受命法官獨任進
    行簡式審判程序，是本案之證據調查，依刑事訴訟法第273
    條之2 規定，不受同法第159 條第1 項、第161 條之2 、第
    161 條之3 、第163 條之1 及第164 條至第170 條規定之限
    制，合先敘明。
二、認定犯罪事實所憑之證據及理由：
  (一)上開犯罪事實，業據被告在本院審理中坦承不諱，且經警方
    採其尿液送驗之結果，確自其尿液中檢出嗎啡及甲基安非他
    命陽性反應，此有正修科技大學超微量研究科技中心97年8
    月12日編號R00-0000-000號檢驗報告及內政部警政署國道公
    路警察局第四警察隊送驗尿液名冊對照表各1 紙在卷可稽。
    綜上足認被告之自白與事實相符，可以採信，本案事證明確
    ，被告犯行洵堪認定。
  (二)按修正後之毒品危害防制條例第20條將施用毒品之刑事處遇
    程序，區分為「初犯」、「5 年內再犯」及「5 年後再犯」
    。而依修正後之規定，僅限於「初犯」及「5 年後再犯」2
    種情形，始應先經觀察、勒戒或強制戒治程序。倘被告於5
    年內已再犯，經依法追訴處罰，縱其第3 次（或第3 次以上
    ）再度施用毒品之時間，在初犯經觀察、勒戒或強制戒治執
    行完畢釋放5 年以後，已不合於「5 年後再犯」之規定，且
    因已於「5 年內再犯」，顯見其再犯率甚高，原實施觀察、
    勒戒或強制戒治，已無法收其實效，即應依該條例第10條處
    罰（最高法院95年度第7 次刑事庭會議決議參照）。本案被
    告在觀察、勒戒執行完畢釋放後5 年內，又再犯施用毒品案
    件遭判處罪刑確定，有臺灣高等法院被告前案紀錄表附卷可
    憑，是雖被告本案犯行距離前次觀察、勒戒執行完畢已逾5
    年，揆諸前揭決議意旨，仍不合於「5 年後再犯」之規定，
    應依法論科。
三、論罪科刑之理由：
  (一)查海洛因及甲基安非他命分別為毒品危害防制條例第2 條第
    2 項所列管之第一級、第二級毒品。是核被告施用海洛因之
    行為，應成立同條例第10條第1 項之施用第一級毒品罪。另
    其施用甲基安非他命之行為，則成立同條例第10條第2 項之
    施用第二級毒品罪。被告持有第一級、第二級毒品之低度行
    為，分別為各該施用之高度行為所吸收，均不另論罪。
  (二)被告所犯上開2 罪，犯意各別，行為互殊，應分論併罰。
  (三)被告有前述事實欄所記載之前科紀錄，此觀臺灣高等法院被
    告前案紀錄表可明，其於有期徒刑之執行完畢後5 年以內故
    意再犯本件有期徒刑以上之罪，均為累犯，各應依刑法第47
    條第1 項之規定，加重其刑。
  (四)爰審酌被告前因施用毒品案件，已經觀察、勒戒程序並判處
    罪刑確定後執畢出監，竟仍不思悔改，徹底袪除施用毒品之
    惡習，再次施用海洛因及甲基安非他命，繼續沈淪毒海之中
    ，可知其意志力甚為薄弱，殊不可取，惟念及其施用毒品之
    犯行，在本質上乃屬戕害自己身心健康之行為，尚未有嚴重
    破壞社會秩序或侵害他人權益之情形，且犯後能坦承犯行，
    態度尚佳，暨其自承教育程度僅高中肄業，智識程度不高等
    一切情狀，分別量處如主文所示之刑，再定其應執行之刑。
據上論斷，應依刑事訴訟法第273 條之1 第1 項、第299 條第1
項前段，毒品危害防制條例第10條第1 項、第2 項，刑法第11條
前段、第47條第1 項、第51條第5 款，判決如主文。
本案經檢察官甲○○到庭執行職務。
中    華    民    國    98    年    10    月    13    日
                  刑事第七庭    法  官  王  紹  銘
以上正本證明與原本無異。
如不服本判決，應於收受本判決後10日內向本院提出上訴書狀，
並應敘述具體理由。如未敘述上訴理由者，應於上訴期間屆滿後
20日內向本院補提理由書狀（均須按他造當事人之人數附繕本）
「切勿逕送上級法院」。
                                書記官  洪  秀  虹
中    華    民    國    98    年    10    月    13    日
附錄論罪科刑條文全文：
毒品危害防制條例第10條
施用第一級毒品者，處6 月以上5 年以下有期徒刑。
施用第二級毒品者，處3 年以下有期徒刑。


司法院資訊處製作；財團法人民間司法改革基金會備份。
